【裁判字號】    95,上易,448
【裁判日期】    950630
【裁判案由】    竊盜
【裁判全文】
臺灣高等法院刑事判決                 95年度上易字第448號
上  訴  人  臺灣板橋地方法院檢察署檢察官
被      告  乙○○
被      告  丁○○
上列上訴人因被告竊盜案件，不服臺灣板橋地方法院94年度易字
第1316號，中華民國95年1月12日第一審判決（起訴案號：臺灣
板橋地方法院檢察署94年度核退偵字第797號），提起上訴，本
院判決如下：
    主  文
上訴駁回。
    事  實
一、本案經本院審理結果，認第一審以公訴人提出之証據資料及
    證據方法，猶不足為被告乙○○、丁○○有與不詳姓名成年
    男子間，共同犯刑法第321條第1項第2、4款加重竊盜罪之積
    極證明，尚難說服原審法院形成被告有罪之證據，而認被告
    被訴之竊盜犯罪事實不能證明，予以無罪之諭知。經核尚無
    不合，應予維持，並引用第一審判決書所載之證據及理由（
    如附件一）。
二、檢察官之上訴意旨如附件二所示。
三、查被告乙○○、丁○○受僱於車主胡春南駕駛365-GN營業大
    貨車於原判決所載時間載貨自台南上北後，因受車主胞弟甲○○之囑替其友人「阿村」載貨南返等情，已據被告等分別
    供述綦詳，核與證人甲○○先後於原審及本院審理所證：有
    告訴乙○○、丁○○，說阿村要託其載貨，要他們方便託載
    一下等語。又証人即車主胡春南亦證稱：弟（指甲○○）說
    有朋友有貨要載，我要弟直接打電話與乙○○聯絡，叫弟告
    訴朋友到五股交流道找乙○○的車；是弟告知，我才電知乙○○，乙○○（接到弟朋友後）有回電請示可載否？足證被
    告此行至被害人倉庫搬載貨物（皮包）係受車主之弟指示並
    經車主同意至明。
四、次查引導被告駕大貨車至被害人倉庫載貨之人，係駕駛甲○○所有ZS-1647號自用小客車，不管其為「小陳」或「「阿
    村（林明村），必係甲○○熟識之人，否則其焉肯將價值數
    十萬元之自用小客車相借。而甲○○自原審迄本院審理中均
    對使用其車並引導被告搬貨之人不肯透漏其身分資料。參以
    台北縣政府警察局現場偵察報告第玖點，分析研判與建議所
    載：經查甲○○有多項竊盜及強盜之前科，張、謝兩嫌（指
    本案被告）對於委託人之資料一概不知，僅知有其聯絡電話
    。張、謝兩嫌接受身分不明之人委託，而由後門進入搬運貨
    物，對於此情形異於一般人所認知，無法對委託人詳加查
    證，再從監視器畫面之資料（引導人駕甲○○所有之
    ZS-1647號自用小客車）對照張、謝兩嫌之說詞與反應，另
    隔日即馬上聯絡到甲○○代為將扣押之贓車代保管，顯係兩
    人與甲○○關係密切，張、謝兩嫌與甲○○顯有共同犯意之
    聯絡等語。經原審審理結果，認定缺乏積極證據足以證明被
    告乙○○、丁○○受甲○○出面委託載貨時知其等為行大搬
    家之竊盜犯行，已詳如原審判決書所述，但卻足疑甲○○為
    本件籌劃行竊之人。
五、証人即被害人丙○○於原審審理證稱，伊到場時被告二人向
    伊表示，彼等係依雇主指示，跟隨某不詳成年男子前往搬載
    貨品，如不信其言，大可報警處理等語。又於本院審理時證
    稱：伊趕到現場發現被告二人，我問了他們，知道他們一個
    是司機，一個是梱工，他們說有人叫他們來搬的，然後乙○○打了一通電話叫我聽，那個人在電話中說大家同樣都是做
    工的，不要這樣追究，那個人有說不是他本人（託運），是
    他的朋友叫乙○○他們去載貨等語。經質之在庭之証人甲○○坦承其即當時接聽丙○○電話之人屬實，均有筆錄可按，
    核被告主動要被害人報警及將託運人身分明示與被害人等情
    以觀，顯見被告二人受託前往被害人倉庫載運皮包，應係不
    知情情況下受人利用而已，尚難以其等在場搬運，遽認與甲○○及另不詳姓名男子有竊盜犯意之聯絡。
六、被告二人係受車主胡春南指示而為其胞弟甲○○之朋友載貨
    被指涉犯竊盜犯行，以其於案發時之請被害人報警處理及打
    電話予甲○○請被害人接聽，以其亦疑甲○○有涉案可能。
    惟甲○○為其雇主胡春南胞弟，導致其等於警訊及檢察官偵
    查，甚至原審中接受訊問時未能真實呈現其疑竇，對於其是
    否自己承接攬貨或雇主指示及究係「小陳」或「阿村」引導
    到場等細節過程上之供述有若干矛盾與不符之處，惟此均難
    據以為認定被告二人與甲○○或引導其等到倉庫之該不詳姓
    名男子有竊盜犯意聯絡之證據。
七、綜上所述，檢察官提起上訴，以上揭情詞指摘原判決不當，
    為無理由，應予駁回。至於有關甲○○涉嫌竊盜部分，是否
    追訴，宜由檢察官審酌辦理，併此明。
據上論結，應依刑事訴訟法第373條、第368條，判決如主文。
本案經檢察官許仲瑩到庭執行職務。
中    華    民    國    95    年    6     月    30    日
                  刑事第六庭    審判長法  官  林 堭 儀
                                      法  官  莊 謙 崇
                                      法  官  王 炳 梁
以上正本證明與原本無異。
不得上訴。
                                      書記官  高 柑 柏
中    華    民    國    95    年    7     月    3     日


司法院資訊處製作；財團法人民間司法改革基金會備份。
